臺灣桃園地方法院民事簡易判決
111年度桃簡字第63號
原      告  杜保翰  
            甘安平  
上列  二人
訴訟代理人  蔡承學律師
被      告  呂乾源  
訴訟代理人  葉秀文  
複代理人    羅仲雄  

上列當事人間請求損害賠償事件，本院於民國111 年9 月22日言
詞辯論終結，判決如下：
    主    文
被告應給付原告杜保翰新臺幣伍拾參萬參仟貳佰肆拾柒元、原告
甘安平新臺幣壹萬零陸佰捌拾元，及均自民國一百一十年十一月
二十三日起至清償日止，按週年利率百分之五計算之利息。
原告其餘之訴駁回。
訴訟費用由被告負擔十分之五、由原告杜保翰負擔十分之四、原
告甘安平負擔十分之一。
本判決原告勝訴部分得假執行。但被告如以新臺幣伍拾參萬參仟
貳佰肆拾柒元為原告杜保翰預供擔保、以新臺幣壹萬零陸佰捌拾
元為原告甘安平預供擔保，各得免為假執行。
原告其餘假執行之聲請駁回。 
    事實及理由
一、原告主張：被告於民國108 年11月25日晚間7 時59分許，駕
    駛車牌號碼000-0000號自小客車，沿國道二號公路由西往東
    方向行駛至國道二號東向11.1公里處時，本應注意汽車行駛
    時，後車與前車之間應保持隨時可以煞停之距離，並應注意
    車前狀況，隨時採取必要之安全措施，而依當時天候雨、夜
    間有照明、路面濕潤無缺陷、無障礙物及視距良好等情形，
    並無不能注意之情事，竟因疏於注意而自後追撞由原告杜保
    翰所駕駛之車牌號碼00-0000 號自小客車（下稱系爭車輛)
    ，導致杜保翰受有頸部扭挫傷之傷害，其所搭載之原告甘安
    平受有頸部拉傷及扭傷之傷害。原告杜保翰因此受有損害新
    臺幣（下同)100萬7,534元（醫療費用3,500 元、工作損失3
    38,004元、勞動力減損529,730元、精神慰撫金10萬元、機
    車維修費修復費36,300元）、原告甘安平則受有損害68,319
    元（醫療費用680 元、工作損失為1,639元、精神慰撫金66,
    000 元）。為此，爰依侵權行為之法律關係請求被告賠償損
    害。並聲明：被告應給付原告杜保翰100萬7,534元、原告甘
    平安68,319元，及均自起訴狀繕本送達翌日起至清償日止，
    按週年利率5%計算之利息。
二、被告則以：
　　對刑事判決認定之犯罪事實及原告請求醫療費用均不爭執；
    就工作損失及勞動能力減損部分，本次事故撞擊力道不大，
　　依敏盛醫院診斷證明書所載，原告所受傷害為頸部挫扭傷，
    並於治療後同日出院，然龍群骨科診所診斷證明書竟記載，
    原告傷勢為頸部挫傷併疑似頸椎滑脫、頸部挫傷併3、4、6
    椎間盤突出，且記載宜休養12個月，然原告迄今未積極實施
    治療，該傷勢是否真正影響原告日常工作，顯有疑問；車損
    部分，車主並非原告，且原告無法證明有維修系爭車輛，故
    原告之請求並無理由；精神慰撫金部分，原告請求實屬過高
    ，應予以酌減等語，資為抗辯。並聲明：原告之訴駁回。如
    受不利判決，願供擔保免為假執行。
三、本件就原告主張之事實及被告因前開不法行為，業經本院刑
    事庭以109年度桃交簡字第3595號判決被告犯過失傷害罪，
    處拘役40日確定等情，業據本院依職權調閱上開刑事案件卷
    宗為證，且為被告所不爭執，堪信原告之主張為真正。
四、按因故意或過失，不法侵害他人之權利者，負損害賠償責
    任；不法侵害他人之身體或健康者，對於被害人因此喪失或
    減少勞動能力，或增加生活上之需要時，應負損害賠償責任
    ；不法侵害他人之身體、健康……者，被害人雖非財產上之
    損害，亦得請求賠償相當之金額，民法第184 條第1 項前段
    、第193 條第1 項及第195 條第1 項前段分別定有明文。被
    告既經認定須負侵權行為損害賠償責任，原告自得依上開規
    定請求其賠償。茲就原告主張之各項損害數額審酌如下：
　㈠醫療費用部分：　　
　　原告杜保翰、甘安平主張其因被告之過失傷害行為，各支出
    醫療費用3,500元、680元等情，業據其提出敏盛綜合醫院醫
    療費用收據、昌維藥師藥局藥費負擔收費收據、龍群骨科診
    所門診醫療費用收據、臺大醫院總院檢驗及預約單為為證（
    見本院卷第15至24頁、第50頁），且為被告所不爭執，經核
    係其因被告上揭過失傷害行為，為受治療而有支出之必要，
    則原告此部分對被告之請求，當足採取。
　㈡系爭車輛維修費用部分：
　　原告杜保翰固主張其維修系爭車輛花費36,300元，並提出估
    修單為證（見本院卷第43、44頁）。惟查，原告並非系爭車
    輛之登記車主，此有卷附之公路監理電子閘門資料在卷可稽
    （見本院個資卷），且原告亦未提出債權讓與證明書或其他
    可認其有所有權之資料供參，難認原告之所有權受有侵害致
    生損害，其修車費之請求，應無可採。
　㈢工作損失部分：
　⒈原告杜保翰主張其事故後遭辭退，而受有12個月之工作損失3
    38,004元等語。惟查，龍群骨科診所診斷證明書雖記載：「
    須復健治療，休養12個月」等語（見本院卷第79頁），僅記
    載休養，並非應休養，依原告杜保翰所受傷勢，難認其因此
    有不能工作之情形；再據本院參酌原告杜保翰之稅務電子閘
    門財產所得調件明細表，其109年之薪資所得為521,598元元
    ，足見原告杜保翰於系爭事故後仍有持續工作，並無因系爭
    傷害而致無法工作之情事，是原告杜保翰此部分請求，難認
    有據。
　⒉另原告甘安平主張其因系爭事故請假1日，受有不能工作之損
    失1,639元等情，雖有提出存摺影本附卷為證（見本院卷第5
    1頁），然並未提出請假證明，是其是否確因系爭事故請假
    休養，受有遭受公司扣薪之薪資損失，顯難遽論，而原告甘
    安平迄本院判決前，亦均未提出具體事證可佐其有受傷請假
    而未能領取相應薪資之證據，故此部分之請求，難認有憑，
    無從准許。
　㈣勞動力減損部分：
　⒈原告杜保翰因本件事故受有系爭傷害，經國立臺灣大學醫學
    院附設醫院110年9月3日開立之診字第1100945258號診斷證
    明書醫師囑言：「個案於2019年11月25於工作中遭遇交通事
    故，當下送至桃園敏盛醫院醫院就診，當下有頸部疼痛症狀
    ，後於骨科診所長期復健，個案後於2020年11月11日至部立
    桃園醫院就診，因疑似頸椎椎間盤突出，遂於12月24日接受
    頸部核磁共診檢查，並受有上述診斷，個案另於2020年10月
    30日與2021年01月22日至本院環境與職業醫學部門診就診，
    目前低頭時會有頸部不適症狀，根據永久失能評估指引，個
    案之全人損傷比達百分之六，若參考其診斷、職業與年齡進
    行校正，其校正後全人損傷比達百分之七，即勞能力減損比
    例達百分之七。」，有診斷證明書可參（見本院卷第42頁）
    ，堪認原告勞動力減損程度為7%。
　⒉至被告雖辯稱：原告杜保翰所受傷害僅為頸部挫扭傷，顯難
    以導致勞動力減損云云。惟經本院函詢結果，龍群骨科診所
    函覆略以：「椎問盤突出有可能是原本的問題，不一定都和
    車禍事故有關。但車禍事故可能造成疑似滑脫的問題。但椎
    間盤突出和疑似滑脫，都可能造成神經壓迫病症。」（見本
    院卷第106頁），敏盛綜合醫院函覆則略以：「依病歷記載
    所見，病患之受傷機轉為開車被從後追撞，因加減速之影響
    會造成頸椎之拉扯，其可能會造成頸椎之疼痛及後續椎間盤
    突出之問題，因而兩者應是有因果關係。」等語（見本院卷
    第108頁），堪認原告杜保翰因本件事故所生之傷害，確實
    有可能引起頸椎之疼痛及後續椎間盤突出，並因此造成勞動
    能力減損，是被告所辯，要難採信。
  ⒊而原告杜保翰主張其於系爭事故發生前任職於卡爾博斯有限
    公司，業據其提出銀行交易明細為證（見本院卷第25至40頁
    ），而依上開明細所載原告杜保翰事故前6個月之薪資分別
    為22,867元、26,544元、22,447元、23,727元、25,562元、
    22,412元，其平均薪資約為23,927元（元以下四捨五入，以
    下同）；又原告杜保翰係85年1月12日生，依勞動基準法第5
    4條第1項第1款規定65歲為強制退休之年齡，原告計可工作
    至150年1月12日止，原告減少勞動能力期間即為108年11月2
    5日至150年1月12日，共計41年1 月19日，依霍夫曼式計算
    法扣除中間利息（首期給付不扣除中間利息），核計其金額
    為449,747元【計算方式為：1,675×268.00000000+(1,675×0
    .00000000)×(268.00000000-000.00000000)=449,746.00000
    00000。其中268.00000000為月別單利(5/12)%第493月霍夫
    曼累計係數，268.00000000為月別單利(5/12)%第494月霍夫
    曼累計係數，0.00000000為未滿一月部分折算月數之比例(1
    9/30=0.00000000)。】，是原告主張其因本件事故受傷所受
    勞動能力減損之損害為449,747元，即屬有據。逾此部分之
    請求，難認有憑，無從准許。
　㈤精神慰撫金部分：
　　按不法侵害他人之身體、健康、名譽、自由、信用、隱私、
    貞操，或不法侵害其他人格法益而情節重大者，被害人雖非
    財產上之損害，亦得請求賠償相當之金額，亦為民法第195 
    條第1 項前段明定。又慰撫金之多寡，應斟酌雙方之身份、
    地位、資力與加害程度，及其他各種情形核定相當之數額，
    該金額是否相當，自應依實際加害情形與被害人所受之痛苦
    及雙方之身份、地位、經濟狀況等關係決定之（最高法院51
    年度台上字第223號裁判意旨參照）。本院審酌原告因本件
    侵權行為受有前揭傷害，精神自受有相當之痛苦，自得請求
    被告賠償精神慰撫金。又兩造之所得及財產情形則有渠等個
    人稅務電子閘門財產所得調件明細表附本院個資卷可參，本
    院審酌兩造之財產所得狀況、身分、地位、教育程度，暨被
    告過失程度、造成損害程度等一切情狀，認原告杜保翰得請
    求8 萬元、原告甘安平得請求1萬元之精神慰撫金，逾此數
    額之請求，為無理由，應予駁回。
　㈥從而，原告杜保翰因本件車禍所受之損害合計為53萬3,247元
    （醫療費3,500元＋勞動力減損449,747元＋精神慰撫金8萬元＝
    53萬3,247元）、原告甘安平因本件車禍所受之損害合計為1
    萬0,680元（醫療費680元＋精神慰撫金1萬元＝1萬0,680元）
    。
五、綜上所述，原告依侵權行為之法律關係，請求被告應給付原
    告杜保翰53萬3,247元、給付原告甘安平1萬0,680元，及均
    自起訴狀繕本送達被告（見本院卷第54頁）之翌日即110年1
    1月23日起至清償日止，按週年利率5%計算之利息，為有理
    由，應予准許。逾此範圍之請求，為無理由，應予駁回。
六、本件事證已臻明確，兩造其餘攻擊防禦方法及所提之證據，
    核與判決結果不生影響，毋庸逐一論述。
七、本件係就民事訴訟法第427 條第1 項適用簡易程序所為被告
    敗訴之判決，爰依同法第389 條第1 項第3 款之規定，依職
    權宣告假執行。至原告雖聲明願供擔保請准宣告假執行，惟
    本院既已職權宣告假執行，原告此部分聲請，核僅為促請本
    院職權發動，自無庸另為准駁之諭知。另原告敗訴部分，假
    執行之聲請已無從附麗，應予駁回。又被告陳明願供擔保，
    請求免為假執行，核無不合，爰酌定相當擔保金額准許之。
八、訴訟費用負擔之依據：民事訴訟法第79條。
　　
中    華    民    國   111    年    10    月    6     日
                  桃園簡易庭  法  官  汪智陽
以上正本係照原本作成。
如不服本判決，應於送達後20日內，向本院提出上訴狀並表明上
訴理由，如於本判決宣示後送達前提起上訴者，應於判決送達後
20日內補提上訴理由書（須附繕本）。
中    華    民    國   111    年    10    月    6     日
                              書記官  陳家蓁